臺灣高等法院臺南分院刑事判決
110年度上易字第390號
上  訴  人  
即  被  告  朱麗峰

上列上訴人即被告因詐欺案件，不服臺灣嘉義地方法院110年度
易字第31號中華民國110年5月20日第一審判決（起訴案號：臺灣
嘉義地方檢察署109年度偵字第7767號），提起上訴，本院判決
如下：
    主      文
上訴駁回。
    事實及理由
壹、犯罪事實
    甲○○於民國109年6月12日11時許，在「UT聊天室」網站與乙
    ○○聊天，並互相加通訊軟體「LINE」好友，而在聊天過程中
    ，得知乙○○有服用安眠藥之需求，竟意圖為自己不法之所有
    ，基於詐欺取財之犯意，向乙○○傳送不明錠劑照片，佯稱販
    賣安眠藥，致乙○○陷於錯誤，而答應購買，並於同日11時44
    分匯新臺幣（下同）5,100元至甲○○名下之郵局帳號0000000
    0000000號帳戶（下稱本案帳戶）。甲○○見乙○○受騙上當，
    又接續前揭犯意，向乙○○佯稱因阿公過世，缺款1萬元，並
    傳送身分不詳之女子照片給乙○○，並以「要那個嗎」、「你
    幫我，我幫你」等語，暗示從事性交易，乙○○因而陷於錯誤
    ，同意以7,250元作為加購安眠藥及性交之代價，並墊付甲○
    ○搭乘高鐵之費用2,000元，乃先後於同日12時43分匯7,250
    元、13時5分匯2,000元進入本案帳戶，甲○○見乙○○受騙後，
    仍向乙○○謊稱「要上車了」、「在停車」等語，實則並未前
    往搭乘高鐵，嗣乙○○因無法聯繫甲○○，始悉受騙。經乙○○報
    警處理並提出告訴，因而查獲上情。
貳、認定犯罪事實所憑之證據及理由
一、刑事訴訟法第159條之5規定，被告以外之人於審判外之陳述
    ，雖不符前4條之規定，而經當事人於審判程序同意作為證
    據，法院審酌該言詞陳述或書面陳述作成時之情況，認為適
    當者，亦得為證據。當事人、代理人或辯護人於法院調查證
    據時，知有第159條第1項不得為證據之情形，而未於言詞辯
    論終結前聲明異議者，視為有前項之同意。查：本判決以下
    所引用之傳聞證據，檢察官、被告於審判程序中均同意作為
    證據使用，或知有傳聞證據之情形而未於言詞辯論終結前聲
    明異議，本院審酌該等證據作成時之情況，並無違法取證之
    情形，又與本案有關聯性，認為以之作為證據應屬適當，均
    具有證據能力。
二、被告固坦承於上揭時間，與告訴人乙○○透過「UT聊天室」、
    LINE聯繫，且提供本案帳戶供告訴人匯入上開款項後，當日
    並未依約與告訴人見面等事實，惟矢口否認有何詐欺取財犯
    行，於原審辯稱：我當天沒有依約跟告訴人見面是因為我在
    猶豫要不要賣他FM2及從事性交易，我沒有要騙告訴人的意
    思，如果我要騙他的話，我怎麼會提供我自己的帳戶等語，
    於本院辯稱：我沒有使用詐術，告訴人打電話給我，我沒有
    封鎖，偵查中沒有講話的機會。「UT聊天室」是每個人都可
    以進去的，那些行為都是告訴人主動攀談，告訴人匯款給我
    ，我在猶豫，安眠藥是違法的，我在路上想說錢要怎麼還給
    他，才1萬多元，當天過沒多久，告訴人馬上告我，又要跟
    我談和解，告訴人的老婆要回家了，他還要我去他家性交易
    ，我會擔心是不是仙人跳，他知道他老婆要回去，之後我就
    變成被告等語（本院卷第136頁、140頁）
三、被告於109年6月12日11時許，在「UT聊天室」網站與告訴人
    聊天，並互相加通訊軟體「LINE」好友，而在聊天過程中，
    有談論買賣安眠藥及性交易等內容，且告訴人先後於當日11
    時44分、12時43分、13時5分各匯5,100元、7,250元、2,000
    元至被告名下之本案帳戶各節，業據被告坦白承認（警卷2
    至3頁，原審卷100至101頁），核與告訴人證述之情節相符
    （原審卷125頁），並有本案帳戶之交易明細表在卷可憑（
    警卷11頁），應堪認定。
 四、告訴人於原審審理時證稱：當天11點多時，被告有傳藥的
     照片給我，我跟被告談論買賣安眠藥的價金跟如何匯款，
     我先匯第1筆5,100元給被告。後來被告說爺爺過世，缺1萬
     元，想多賺點，剩下的安眠藥要全部賣我。我就說「還是
     我跟妳買一萬！做愛送」，代表我跟被告買安眠藥買到1萬
     元，可以免費跟被告做愛1次。因此第2次匯7,250元是買藥
     的錢，性交易用送的，只需要支付2,000元之高鐵車資等語
     （原審卷126至128頁）。而依卷附被告提出與告訴人間之L
     INE對話紀錄截圖可知：告訴人看到被告傳送藥的照片，便
     向被告表示「藥效如何」，經雙方以LINE之語音功能通話
     後，被告就傳送本案帳戶之帳號給告訴人。之後被告在確
     認款項已匯入後，旋即向告訴人表示「老公」、「讓我多
     賺點」、「我缺10000」、「我阿公過世」，另傳送身分不
     詳之女子照片（有1張裸露胸部）給被告，之後再發送「你
     老婆在家嗎」、「要那個嗎」、「你幫我，我幫你」等性
     暗示之文字，告訴人則回稱「可以啊」、「坐高鐵上來」
     、「順便帶東西過來」、「做愛要怎麼算啊」、「還是我
     跟妳買一萬！做愛送」等語。被告見狀，立即（12時35分
     ）提供自己的手機門號（0000000000號）給告訴人。告訴
     人則於12時46分向被告表示已匯7,250元，復在雙方談論高
     鐵（嘉義到桃園）班次時，告訴人於13時6分傳送匯款2,00
     0元之明細給被告（警卷20至23頁、偵卷51至55頁、59頁）
     。又從被告上開手機之通聯紀錄觀之，被告於當日12時36
     分有與告訴人（告訴人之手機號碼詳見警卷7頁之警詢筆錄
     ）通話約4分鐘（偵卷65頁）。是以，被告當日確有向告訴
     人表示販賣安眠藥，待確認告訴人匯第1筆款項後，立即以
     親人過世為由，要求告訴人多買一點，並暗示告訴人從事
     性交易。隨後雙方以手機通話後，告訴人便再匯第2筆買安
     眠藥之費用及第3筆被告搭乘高鐵之費用，足見告訴人因被
     告傳送上開對話及照片，已陷於錯誤而交付3筆款項，
 五、雙方達成上開協議後，被告在告訴人於13時7分詢問是否已
     出門時，答稱正在開車，趕不上13時36分的車，要趕14時
     的車，復於13時47分表示「要上車了」、「在停車」等語
     ，隨後對於告訴人詢問「2點的車做得到嗎」時，明確回稱
     「車上了」各節，有被告與告訴人間之LINE對話截圖在卷
     可憑（警卷19頁，偵卷55頁）。被告與告訴人達成上開協
     議後，不但向告訴人表示已開車前往高鐵，之後更明確表
     示已經坐上14時之高鐵班次。然實際上，被告當日未坐高
     鐵前往桃園與告訴人見面之事實，業據被告坦認在卷（原
     審卷101頁）。又當告訴人於15時3分起至15時34分止，多
     次撥打電話給被告時，被告亦拒絕接聽，致告訴人無法與
     被告取得聯繫乙節，則有卷附之手機截圖為證（警卷17頁
     、20頁）。是被告當時並無意與告訴人進行交易。加以被
     告於原審自陳拿不到安眠藥等語（原審卷100頁），可見被
     告事實上亦無法販賣安眠藥給告訴人。況且，被告係傳送
     身分不詳之女子照片（有裸露胸部）邀約告訴人從事性交
     易，已係欺騙告訴人之行為，則被告無意販賣安眠藥、從
     事性行為，仍向告訴人收取購買安眠藥、搭乘高鐵之費用
     ，自屬對告訴人施以詐述之行為，應可認定。
六、被告雖以前詞置辯，惟查，被告以不實話術向告訴人兜售安
    眠藥，並邀約性交易，已如前所述，被告辯稱是因為猶豫要
    不要賣告訴人安眠藥及從事性行為，才未與告訴人見面交易
    ，本屬卸責之詞，且被告辯稱告訴人老婆回來，因而擔心有
    仙人跳猶豫要不要去等語，然依其等對話紀錄，告訴人雖有
    向被告稱，老婆回來等等聊等語（警卷第23頁），然告訴人
    隨後又稱：「走了」、「我老婆等等要回去上班」、「幾點
    的車」、「2點的車坐的到嗎？」、「套子要準備好是嗎」
    等語（偵卷第51頁），被告則回稱：「2點」、「快啦」、
    「我在開車了」（同卷第55頁）等語，顯然並未因告訴人稱
    其老婆回家而改變原先之計畫，是被告辯稱知悉告訴人老婆
    回家後，因擔心仙人跳而未前往交易，並非可採。
七、綜上，本案事證明確，被告犯行洵堪認定，應依法論罪科刑
    。
參、論罪科刑及上訴駁回之理由
一、核被告甲○○所為，係犯刑法第339條第1項之詐欺取財罪。被
    告基於單一決意，在時間、空間密接下，接續為相同犯行，
    且侵害同一法益，依一般健全觀念，難以強行分開，以包括
    一行為予以評價，較為合理，應論以接續犯一罪。　　
二、原判決以被告詐欺取財犯行明確，予以論罪科刑，論以刑法
    第339條第1項之詐欺取財罪，並說明：被告前因行使偽造私
    文書案件，經臺灣嘉義地方法院以106年度嘉簡字第840號判
    處有期徒刑3月確定，於107年9月5日徒刑易科罰金執行完畢
    ，有臺灣高等法院被告前案紀錄表在卷可查，其於5年內，
    故意再犯本案有期徒刑以上之罪，為累犯。審酌被告構成累
    犯之前案，雖與本案罪名不同，但依其在本案之犯罪情節，
    並無司法院釋字第775號解釋意旨所指應量處最低法定刑之
    情事，且本案之罪名為法定刑5年以下有期徒刑之罪，非屬
    最低法定本刑有期徒刑6月以上之罪，縱依累犯加重最低度
    刑，亦無使人身自由遭受過苛之侵害，而有罪刑不相當之情
    形，從而，依刑法第47條第1項累犯規定，加重其刑。量刑
    部分審酌被告高職畢業之智識程度；自陳經濟狀況不佳；另
    有竊盜、違反著作權等前科紀錄，素行難謂良好；本件犯罪
    致告訴人受有14,350元之經濟損害，然已將騙得之款項全數
    返還告訴人（原審卷107頁、128頁），暨其犯後態度其其他
    一切情狀量處拘役55日，並諭知易科罰金之折算標準，沒收
    部分則說明，被告已償還本件犯罪所得，無庸諭知沒收。核
    其認事用法均無不當，量刑亦屬妥適，被告上訴後，仍以前
    詞否認犯罪，無足可採，已如上述，至於被告又於本院審判
    程序稱，輕判也可以等語（本院卷第107頁、136頁），然被
    告上訴後，並無其他足以為對其有利考量之量刑因素，原判
    決量刑並無漏未斟酌有利事項而裁量違法之情況，被告上訴
    提出陽明醫院診斷證明書（本院卷第13頁），內容記載被告
    經診斷有身心醫學科之相關就醫紀錄，然診斷書開立日期為
    110年6月14日，與本案案發時間有相當之差異，難謂有何具
    體關連，且縱使考量被告罹有上開身心疾病，亦無從認為原
    判決有何量刑過重之處。是以，被告之上訴為無理由，應予
    駁回。　　
肆、應適用之程序法條：刑事訴訟法第368條。　
本案經檢察官陳睿明提起公訴、檢察官蔡麗宜到庭執行職務。
中　　華　　民　　國　　110 　年　　11　　月　　30　　日
                  刑事第一庭    審判長法  官　楊清安
                                      法  官　陳顯榮
                                      法　官  蕭于哲
以上正本證明與原本無異。
不得上訴。
                    　　　　　        書記官　徐振玉
中　　華　　民　　國　　110 　年　　11　　月　　30　　日
附錄本案論罪科刑法條全文
中華民國刑法第339條
意圖為自己或第三人不法之所有，以詐術使人將本人或第三人之
物交付者，處5年以下有期徒刑、拘役或科或併科50萬元以下罰
金。
以前項方法得財產上不法之利益或使第三人得之者，亦同。
前二項之未遂犯罰之。